【裁判字號】    96,訴,1199
【裁判日期】    970131
【裁判案由】    毒品危害防制條例
【裁判全文】
臺灣基隆地方法院刑事判決              96年度訴字第1199號
公  訴  人  臺灣基隆地方法院檢察署檢察官
被      告  甲○○
上列被告因違反毒品危害防制條例案件，經檢察官提起公訴（96
年度毒偵字第3214號），被告就被訴事實為有罪之陳述，本院合
議庭裁定由受命法官獨任進行審判，經改依簡式審判程序審理後
判決如下：
    主  文
甲○○施用第一級毒品，累犯，處有期徒刑柒月，扣案之第一級
毒品海洛因（合計淨重貳點公克）併同難以析離之包裝袋肆
只（空包裝袋總重壹點零公克），均沒收銷燬之，扣案之鐵盒
壹個，沒收之；又施用第二級毒品，累犯，處有期徒刑月，扣
案之第二級毒品安非他命併同難以析離之包裝袋壹只（毛重零點
伍公克），均沒收銷燬之，扣案之吸食器壹組及鐵盒壹個，均
沒收之。應執行有期徒刑玖月，扣案之第一級毒品海洛因（合計
淨重貳點公克）併同難以析離之包裝袋肆只（空包裝袋總重
壹點零公克）、第二級毒品安非他命併同難以析離之包裝袋壹
只（毛重零點伍公克），均沒收銷燬之；扣案之吸食器壹組及
鐵盒壹個，均沒收之。
    事  實
一、甲○○前因施用毒品案件，經本院裁定送觀察勒戒後，認無
    繼續施用毒品之傾向，於民國94年4 月15日釋放出所，並由
    臺灣基隆地方法院檢察署檢察官於94年4 月14日以94年度毒
    偵緝字第40號為不起訴處分確定。又因施用第二級毒品及持
    有第一級毒品案件，經本院於95年3 月17日以95年度易字第
    41號判決，判處有期徒刑4 月、3 月，應執行有期徒刑6 月
    確定，其於95年6 月12日易科罰金執行完畢。詎其猶未戒斷
    毒癮，於觀察勒戒執行完畢釋放後之5 年內，復基於施用第
    一級毒品海洛因之犯意，於96年11月6 日上午10時許，在其
    位於基隆市○○區○○路132 號3 樓住處，以將第一級毒品
    海洛因摻入香菸，再點燃吸食之方式，施用第一級毒品海洛
    因1 次；又基於施用第二級毒品安非他命之犯意，於同日施
    用第一級毒品海洛因後約20至30分鐘，復在上址，以將第二
    級毒品安非他命置於玻璃球內燒烤，再吸食所產生煙霧之方
    式，施用第二級毒品安非他命1 次。嗣為警於96年11月7日
    下午2 時許，持搜索票前往其上址住處搜索時查獲，並扣得
    第一級毒品海洛因4 包（合計淨重2.33公克，空包裝袋總重
    1.30公克）、第二級毒品安非他命1 包（毛重0.35公克）、
    其所有供施用第二級毒品安非他命用之吸食器1 組及供裝置
    第一級毒品海洛因及第二級毒品安非他命用之鐵盒1 個。
二、案經基隆市警察局移送臺灣基隆地方法院檢察署檢察官偵查
    後起訴。
    理  由
壹、程序事項：
    本件被告甲○○所犯者非為死刑、無期徒刑、最輕本刑為3
    年以上有期徒刑之罪或高等法院管轄第一審案件，其於準備
    程序進行中，先就被訴事實為有罪之陳述，經告知其簡式審
    判程序之旨，並聽取公訴人、被告之意見後，本院業已依刑
    事訴訟法第273 條之1 第1 項之規定，裁定由受命法官獨任
    以簡式審判程序進行本案之審理。
貳、實體事項：
一、上開事實，業據被告於檢察官偵訊及本院審理時坦承在卷，
    且其為警查獲時所採集之尿液送驗結果，呈安非他命、甲基
    安非他命、嗎啡及可待因之陽性反應，有台灣尖端先進生技
    醫藥股份有限公司濫用藥物檢驗報告1 紙附卷可稽，復有第
    一級毒品海洛因4 包（合計淨重2.33公克，空包裝袋總重1.
    30公克）、第二級毒品安非他命1 包（毛重0.35公克）、吸
    食器1 組及鐵盒1 個扣案可佐，足徵被告之自白與事實相符
    ，可以採信。又其前因施用毒品案件，經本院裁定送觀察勒
    戒後，認無繼續施用毒品之傾向，於94年4 月15日釋放出所
    之事實，亦有臺灣高等法院被告前案紀錄表在卷可按。綜上
    ，本案事證明確，被告於觀察勒戒執行完畢後之5 年內，再
    犯施用第一級、第二級毒品犯行洵堪認定，應依法論科。
二、論罪科刑：
  (一)查海洛因、安非他命分係毒品危害防制條例第2 條第2 項第
    1 款、第2 款所定之第一級、第二級毒品，被告施用第一級
    毒品海洛因、第二級毒品安非他命之行為，核係犯毒品危害
    防制條例第10條第1 項、第2 項之施用第一級、第二級毒品
    罪。被告因施用而持有第一級毒品海洛因及第二級毒品安非
    他命之低度行為，應為施用第一級、第二級毒品之高度行為
    所吸收，不另論罪。
  (二)被告所犯上開2 罪，犯意各別，行為不同，應予分論併罰。
  (三)又被告前曾受如事實欄所示之有期徒刑執行完畢，有臺灣高
    等法院被告前案紀錄表在卷可按，其於有期徒刑執行完畢後
    之5 年內，故意再犯本件有期徒刑以上之罪，為累犯，其所
    犯上開2 罪，均應依法加重其刑。
  (四)爰審酌被告犯罪之動機、曾有施用毒品之前科仍不知戒除，
    惟犯罪後坦承犯行，且所犯之施用毒品犯行乃戕害自己身心
    健康，並未危及他人等一切情狀，分別量處如主文所示之刑
    ，併定其應執行之刑如主文所示。
  (五)扣案之白色粉末4 包（合計淨重2.33公克，空包裝袋總重1.
    30公克），內均含有第一級毒品海洛因成分，有法務部調查
    局96年11月30日調科壹字第09623081080 號鑑定書1 紙附卷
    可憑，應併同難以析離之包裝袋4 只，均依毒品危害防制條
    例第18條第1 項前段宣告沒收銷燬之。又扣案之白色結晶體
    1 包（毛重0.35公克），內含有第二級毒品安非他命成分，
    亦有基隆市警察局查獲毒品初步鑑驗報告單1 紙在卷可參，
    應併同難以析離之包裝袋1 只，同依上開規定宣告沒收銷燬
    之。再被告供稱扣案之吸食器1 組及鐵盒1 個均係其所有，
    且吸食器係供其施用第二級毒品安非他命之用，鐵盒1 個則
    係供其放置第一級毒品海洛因及第二級毒品安非他命之用，
    爰均依刑法第38條第1 項第2 款規定，分別在被告所犯施用
    第一級毒品罪及第二級毒品罪項下宣告沒收之。
據上論斷，應依刑事訴訟法第273條之1第1項、第299條第1 項前
段，毒品危害防制條例第10條第1 項、第2 項、第18條第1 項前
段、第23條第2 項，刑法第11條、第47條第1 項、第51條第5 款
、第38條第1 項第2 款，判決如主文。
本案經檢察官乙○○到庭執行職務。
中    華    民    國    97    年    1    月    31    日
                  刑事第一庭法  官    劉桂金
以上正本證明與原本無異。
如不服本判決應於收受本判決後10日內向本院提出上訴書狀，其
未敘述上訴理由者，並得於提起上訴後10日內向本院補提理由書
狀（均須按他造當事人之人數附繕本）「切勿逕送上級法院」。
中    華    民    國    97    年    1    月    31    日
                            書記官    鄧順生
附錄論罪法條：
毒品危害防制條例第10條
施用第一級毒品者，處 6 月以上 5 年以下有期徒刑。
施用第二級毒品者，處 3 年以下有期徒刑。


司法院資訊處製作；財團法人民間司法改革基金會備份。
